臺灣彰化地方法院刑事判決　　　　　　　94年度訴字第1840號
公　訴　人　臺灣彰化地方法院檢察署檢察官
被　　　告　甲○○
上列被告因毒品危害防制條例案件，經檢察官提起公訴（九十四
年度毒偵字第四○三六號、第四八八三號），本院依簡式審判程
序判決如下：
    主  文
甲○○連續施用第一級毒品，累犯，處有期徒刑壹年；扣案之塑
膠鏟管壹支沒收。又連續施用第二級毒品，累犯，處有期徒刑陸
月。應執行有期徒刑壹年伍月；扣案之塑膠鏟管壹支沒收。
    事  實
一、甲○○前於民國八十七、八十八年間曾先後因施用毒品案件
    ，經依本院裁定送觀察、勒戒後，均認無繼續施用毒品之傾
    向，經執行完畢釋放後，由臺灣彰化地方法院檢察署檢察官
    各於八十七年十月十四日、八十八年七月十六日，分別以八
    十七年度偵字第六四三六號、八十八年度偵字第六七八六號
    、偵緝字第四○五號為不起訴處分確定。再於八十八年間因
    施用第一、二級毒品案件，除依本院裁定送強制戒治外（於
    八十九年七月二十七日因停止戒治付保護管束而出所），並
    由臺灣彰化地方法院檢察署檢察官提起公訴，嗣經本院各判
    處有期徒刑八月、四月，並定應執行有期徒刑十月確定，惟
    其又於前開保護管束期間內，再因施用第一、二級毒品案件
    ，復由臺灣彰化地方法院檢察署檢察官提起公訴，並經本院
    裁定撤銷停止戒治，嗣其入所戒治後，於九十年十月十二日
    執行完畢釋放，所涉刑案部分，則經本院各判處有期徒刑一
    年、六月，並定應執行有期徒刑一年五月確定，又其再因恐
    嚇取財案件，經本院判處有期徒刑八月確定，並與前一案經
    本院裁定應執行有期徒刑二年，而其入監接續執行前開案件
    後，於九十二年十一月十九日假釋出監，甫於九十三年六月
    六日假釋期滿未經撤銷而視為徒刑執行完畢。詎甲○○於前
    開強制戒治執行完畢後之五年內，又基於施用第一級毒品海
    洛因之概括犯意，先後於九十四年七月二十四及八月十日，
    ，在其彰化縣員林鎮○○路一六○巷二四號住處內，以將海
    洛因摻入香菸內，再點火吸食之方式，連續施用海洛因二次
    。另基於施用第二級毒品安非他命之概括犯意，先後於九十
    四年七月二十四及八月十日，在同上處所，以將安非他命置
    於鋁箔紙上，再以火燒烤而吸食所產生煙霧之方式，連續施
    用安非他命二次。嗣先於九十四年八月六日十時三十分許，
    為警在彰化縣員林鎮○○里○○路一六○巷二四號查獲，並
    扣得其所有供施用海洛因所用之塑膠鏟管一支；再於九十四
    年八月十一日十四時許，其至彰化縣警察局彰化分局接受定
    期採尿檢驗，結果呈嗎啡及安非他命陽性反應，始查悉上情
    。
二、案經彰化縣警察局移送暨彰化縣警察局彰化分局報告臺灣彰
    化地方法院檢察署檢察官偵查起訴。
    理  由
一、訊據被告甲○○對於上揭施用第一級毒品海洛因及第二級毒
    品安非他命之犯行均坦承不諱，且其於九十四年八月六日及
    同年月十一日接受警方採尿檢驗，結果均呈嗎啡、安非他命
    陽性反應，有詮昕科技股份有限公司出具之濫用藥物尿液檢
    驗報告二紙附卷可稽，此外並有塑膠鏟管一支扣案足資佐證
    ，顯見被告之自白與事實相符。又被告前於八十七、八十八
    年間曾先後因施用毒品案件，經依本院裁定送觀察、勒戒後
    ，均認無繼續施用毒品之傾向，經執行完畢釋放後，由臺灣
    彰化地方法院檢察署檢察官各於八十七年十月十四日、八十
    八年七月十六日，分別以八十七年度偵字第六四三六號、八
    十八年度偵字第六七八六號、偵緝字第四○五號為不起訴處
    分確定；再於八十八年間因施用第一、二級毒品案件，經依
    本院裁定送強制戒治後，於九十年十月十二日執行完畢釋放
    等情，有臺灣彰化地方法院檢察署刑案資料查註紀錄表及臺
    灣高等法院被告全國前案紀錄表各一份附卷可佐。綜上，本
    件事證明確，被告於強制戒治執行完畢後之五年內再犯上開
    施用第一、二級毒品之犯行，洵堪認定。
二、核被告甲○○所為，係犯毒品危害防制條例第十條第一項之
    施用第一級毒品罪、第二項之施用第二級毒品罪。被告為施
    用而持有第一級毒品海洛因、第二級毒品安非他命之低度行
    為，已分別為施用該級毒品之高度行為所吸收，不另論罪。
    其先後二次施用海洛因及安非他命之行為，均時間密接，各
    觸犯構成要件相同之罪，顯均係基於概括犯意所為，均應依
    連續犯規定，論以一罪，並加重其刑。又所犯上開二罪，犯
    意各別，行為互殊，應分論併罰之。末查，被告前於八十九
    年間曾因施用第一、二級毒品案件，經本院各判處有期徒刑
    八月、四月，並定應執行有期徒刑十月確定，又於九十年間
    再因施用第一、二級毒品及恐嚇取財案件，經本院各判處有
    期徒刑一月、六月、八月確定，並定應執行有期徒刑二年，
    而其入監接續執行前開案件後，於九十二年十一月十九日假
    釋出監，甫於九十三年六月六日假釋期滿未經撤銷而視為徒
    刑執行完畢等情，有臺灣彰化地方法院檢察署刑案資料查註
    紀錄表及臺灣高等法院被告全國前案紀錄表各一份在卷可憑
    ，其於五年以內再犯本件有期徒刑以上之二罪，均構成累犯
    ，均應依刑法第四十七條之規定遞加重其刑。爰審酌被告前
    即有毒品前科，經強制戒治後，仍不能戒除毒癮，竟再度施
    用毒品戕害自身健康，及其犯罪之動機、目的、所生危害及
    犯罪後之態度等一切情狀，分別量處如主文所示之刑，並定
    其應執行刑，以示懲儆。扣案之塑膠鏟管一支，為被告所有
    供施用海洛因所用之物，業據被告供承在卷，爰依刑法第三
    十八條第一項第二款之規定宣告沒收。
據上論斷，應依刑事訴訟法第二百七十三條之一第一項、第二百
九十九條第一項前段，毒品危害防制條例第十條第一項、第二項
，刑法第十一條前段、第五十六條、第四十七條、第五十一條第
五款、第三十八條第一項第二款，判決如主文。
本案經檢察官林士富到庭執行職務。
中　　華　　民　　國　　94　　年　　12　　月　　7 　　日
                        臺灣彰化地方法院刑事第三庭
                                      法  官    紀佳良
以上正本證明與原本無異。
如不服本判決，應於判決送達後十日內向本院提出上訴狀(須附繕
本 )。
中　　華　　民　　國　　94　　年　　12　　月　　7 　　日
                                      書記官    陳錫威
附錄本案論罪科刑法條：
毒品危害防制條例第十條：
施用第一級毒品者，處六月以上五年以下有期徒刑。
施用第二級毒品者，處三年以下有期徒刑。
